臺灣高等法院刑事判決　　　　　　　　 94年度上易字第891號
上　訴　人　臺灣臺北地方法院檢察署檢察官
被　　　告　乙○○
　　　　　　　　　　（另案於台灣台北監獄執行中）
上列上訴人因被告竊盜案件，不服臺灣臺北地方法院94年度易字
第438號，中華民國94年5月9日第一審判決（起訴案號：臺灣臺
北地方法院檢察署94年度偵字第1995號；併辦案號：同署94年度
偵字第2680號），提起上訴，本院判決如下：
    主  文
原判決撤銷。
乙○○連續攜帶兇器竊盜，累犯，處有期徒刑捌月。
    事  實
一、乙○○前於民國（下同）90年間，因常業重利案件，經台灣
    板橋地方法院判處有期徒刑4月；同年間，因偽造文書案件
    ，經原審判處有期徒刑4月確定，分別於91年1月21日、22易
    科罰金執行完畢，詎其猶不知悔改，因其所駕駛FE-4863號
    車輛之車牌被吊扣，竟基於意圖為自己不法所有之概括犯意
    ：
    (一)於94年1月4日下午6時許，在臺北市文山區力行國小旁之
      河堤邊，攜帶其所有客觀上足對人之生命、身體、安全構
    　成威脅，足供兇器使用之扳手1支（未扣案，原審誤載為
      螺絲起子），竊取胡漢揚所有、停放於該處之EZ- 6581號
      自小客車前後車牌2面，得手後，懸掛於自己所有之上開
      自用小客車使用，嗣於同年1月11日，因上開自用小客車
      違規遭拖吊至臺北縣新店市○○路○段86號之保管場，始
      經警查得上情。
    (二)再於同年1月12日下午7時許，在臺北縣新店市○○路○段
      201號前停車場，亦攜帶其所有客觀上足對人之生命、身
      體、安全構成威脅，足供兇器使用之扳手1支（與(一)部分
      並不相同，亦未扣案，原審亦誤載為螺絲起子），竊取金
      輝旅行社有限公司所有而由甲○○使用、停放在該處之
      CO-6799號自小客車前後車牌2面，得手後，亦懸掛於自己
      所有之上開自用小客車使用，嗣於同年1月28日上午7時20
      分許，行經臺北市大同區○○○路與民生西路口，始為警
      查獲。
二、案經臺北縣政府警察局新店分局移送臺灣臺北地方法院檢察
    署檢察官偵查起訴及臺北市政府警察局大同移送臺灣臺北地
　　方法院檢察署檢察官移送併案審理。
    理  由
一、訊據被告乙○○，固坦承於前開時間、地點，攜帶扳手竊取
    前開2輛自用小客車車牌之事實，但辯稱：其所攜帶的扳手
    並非兇器云云。惟查：
    (一)按刑法第321條第1 項第3 款之攜帶兇器竊盜罪，係以行
      為人攜帶兇器竊盜為其加重條件，此所謂之兇器，其種類
      並無限制，凡客觀上足對人之生命、身體、安全構成威脅
      ，具有危險性之兇器均屬之，且只需行竊時攜帶此種具有
      危險性之兇器為已足，並不以攜帶之初有行兇之意圖為必
      要，螺絲起子、尖嘴鉗為足以殺傷人生命、身體之器械，
      顯為具有危險性之兇器（最高法院79年台上字第5253號判
      例意旨參照）。因自用小客車之前後車牌均會以螺絲加以
      固定，以防於行駛中脫落造成危險，故被告供承行竊前開
      2輛自用小客車車牌時，係以扳手所為乙節，與常情相符
      ，堪予採信。至其行竊時攜帶的扳手長度長達13公分，亦
      有其所繪的扳手圖樣1份在卷可稽（見原審卷第19頁），
      而前開扳手在客觀上足對人之生命、身體、安全構成威脅
      ，具有危險性，應屬兇器無訛，故其所辯：所攜帶的扳手
      並非兇器云云，即係卸責之詞，不足採信。
    (二)又被告坦承行竊前開2輛自用小客車部分，核與被害人胡
      漢揚、甲○○指訴失竊之情節相符，復有其等立具贓物認
      領保管單2紙、車籍作業系統－查詢認可資料2份在卷可稽
      ，足見被告此部分自白亦與事實相符，堪予採信。
    (三)綜上所述，本件事證明確，被告之犯行洵堪認定。
二、核被告所為，係犯刑法第321條第1項第3款之攜帶兇器竊盜
    罪。公訴人雖於起訴書內記載被告所犯為刑法第320條第1項
    之普通竊盜罪，惟於原審審理時，已當庭變更起訴法條為刑
    法第321條第1項第3款之加重竊盜罪（見原審卷第13頁），
    故本院自毋庸變更起訴法條，併此敘明。被告先後2次竊盜
    犯行，時間緊接，所犯構成要件相同之罪，顯係基於概括犯
    意為之，應依連續犯之規定，論以1罪，並加重其刑。被告
    於事實欄一(二)所示犯行，雖未經檢察官起訴，惟與起訴部分
    ，有連續犯之裁判上1罪關係，為起訴效力所及，本院自應
    併予審理。又被告前於90年間，因常業重利案件，經台灣板
    橋地方法院判處有期徒刑4月；同年間，因偽造文書案件，
    經原審判處有期徒刑4月確定，分別於91年1月21日、22日易
    科罰金執行完畢，此有本院被告全國前案紀錄表1份在卷可
    按，其係於受有期徒刑之執行完畢後，5年以內再犯本件有
    期徒刑以上之罪，為累犯，應依法遞加重其刑。
三、原審據以論科，固非無見。惟查：被告行竊時攜帶之扳手，
    客觀上足對人之生命、身體、安全構成威脅，應屬兇器，原
    審認非屬兇器，尚有未合。公訴人上訴意旨指摘及此，為有
    理由，應由本院將原判決撤銷改判。爰審酌被告之素行不佳
    ，於竊盜EZ-6581號車牌之犯行被查獲後，旋即再竊取CO-67
    99號車牌，顯無悔悟之心，並審酌其犯罪動機、手段、所生
    危害及坦承犯行之犯罪後態度等一切情狀，量處如主文第2
    項所示之刑，以示懲儆。至被告行竊時所攜帶之扳手2支，
    並未扣案，被告亦陳稱於行竊得手後即已丟棄，且無證據證
    明現尚存在，故不併予宣告沒收，附此說明。
據上論斷，應依刑事訴訟法第369條第1項前段、第364條、第299
條第1項前段，刑法第56條、第321條第1項第3款、第47條，判決
如主文。
本案經檢察官沈明彥到庭執行職務。
中　　華　　民　　國　　94　　年　　8　　月　　9 　　日
　　　　　　　　　刑事第十一庭審判長法  官  陳祐輔
                                    法  官  陳國文
                                    法  官  邱瑞祥
上正本證明與原本無異。
不得上訴。
                                    書記官  吳金來
中　　華　　民　　國　　94　　年　　8　　月　　9 　　日
附錄：本案論罪科刑法條全文
刑法第321條：
犯竊盜罪而有左列情形之一者，處六月以上五年以下有期徒刑：
一  於夜間侵入住宅或有人居住之建築物、船艦或隱匿其內而犯之者。
二  毀越門扇、牆垣或其他安全設備而犯之者。
三  攜帶兇器而犯之者。
四  結夥三人以上而犯之者。
五  乘火災、水災或其他災害之際而犯之者。
六  在車站或埠頭而犯之者。
前項之未遂犯罰之。
